臺灣臺中地方法院刑事裁定
111年度撤緩字第53號
聲  請  人  臺灣臺中地方檢察署檢察官
受  刑  人  顏肇宏


上列聲請人因受刑人肇事逃逸案件（本院108年度交訴字第358號
），聲請撤銷緩刑之宣告（111年度執聲字第563號），本院裁定
如下：
    主    文
顏肇宏之緩刑宣告撤銷。
    理    由
一、聲請意旨略以：受刑人顏肇宏於民國108年6月27日，因犯肇
    事逃逸案件，經本院於109年3月23日以108年度交訴字第358
    號（108年度偵字第25633號）判處有期徒刑9月，緩刑3年，
    於109年4月28日確定在案。惟受刑人於緩刑期内即110年11
    月7日復故意犯公共危險案件，經本院於110年12月30日以11
    0年度沙交簡字第904號判處有期徒刑3月，併科罰金新臺幣
    （下同）1萬元，於111年2月8日確定。查受刑人已於102、1
    08年分別犯酒駕公共危險罪，竟再犯本件酒駕公共危險罪，
    其酒精濃度高達1.20MG/L，且闖紅燈，惡性非輕，嚴重影響
    公共交通安全，其於肇逃公共危險案緩刑期間犯本件犯行，
    可認原緩刑無法收預期效果。核該受刑人所為，已合於刑法
    第75條之1第1項第2款所定撤銷緩刑宣告之原因，爰依刑事
    訴訟法第476條之規定聲請撤銷等語。
二、按受緩刑之宣告而有下列情形之一，足認原宣告之緩刑難收
    其預期效果，而有執行刑罰之必要者，得撤銷其宣告：一、
    緩刑前因故意犯他罪，而在緩刑期內受6月以下有期徒刑、
    拘役或罰金之宣告確定者。二、緩刑期內因故意犯他罪，而
    在緩刑期內受6月以下有期徒刑、拘役或罰金之宣告確定者
    。三、緩刑期內因過失更犯罪，而在緩刑期內受有期徒刑之
    宣告確定者。四、違反第74條第2項第1款至第8款所定負擔
    情節重大者。前條第2項之規定，於前項第1款至第3款情形
    亦適用之，刑法第75條之1定有明文。前開刑法第75條之1第
    1項第2款規定，係採裁量撤銷主義，賦予法院撤銷與否之權
    限，特於第1項規定實質要件為「足認原宣告之緩刑難收其
    預期效果，而有執行刑罰之必要」，供作審認之標準。亦即
    於上揭「得」撤銷緩刑之情形，法官應依職權本於合目的性
    之裁量，妥適審酌受刑人所犯前後數罪間，關於再犯情節、
    法益侵害之性質、再犯之原因、違反法規範之情節是否重大
    、受刑人主觀犯意所顯現之惡性及其反社會性等情，是否已
    使前案原為促使惡性輕微之受刑人或偶發犯、初犯改過自新
    而宣告之緩刑，已難收其預期之效果，而確有執行刑罰之必
    要，此與刑法第75條第1項所定2款要件有一具備，即毋庸再
    行審酌其他情狀，應逕予撤銷緩刑之情形不同。故在緩刑期
    內因故意犯他罪，而在緩刑期內受得易科罰金之有期徒刑、
    拘役或罰金之宣告確定者，並非一律撤銷其緩刑宣告，應由
    法院斟酌原宣告之緩刑是否難收預期效果，而有執行刑罰之
    必要，再決定是否撤銷緩刑之宣告。又按緩刑之宣告應撤銷
    者，由受刑人所在地或其最後住所地之地方法院檢察官聲請
    該法院裁定之，刑事訴訟法第476條亦定有明文。
三、經查，本件受刑人前因肇事逃逸案件，經本院以108年度交
    訴字第358號判處有期徒刑9月，緩刑3年，並於109年4月28
    日確定（下稱前案）；惟受刑人於緩刑期內之110年11月7日
    ，另因酒後駕車之公共危險罪，經本院以110年度沙交簡字
    第904號判處有期徒刑3月，併科罰金1萬元，有期徒刑如易
    科罰金，罰金如易服勞役，均以1000元折算1日，於111年2
    月8日確定（下稱後案）等情，有臺灣高等法院被告前案紀
    錄表及前開案件判決各1份附卷可稽。本院審酌受刑人未能
    記取前次因駕車肇事逃逸犯罪而遭科刑之教訓，知所警惕，
    仍於緩刑期內貿然飲酒駕車上路，受刑人所犯上揭前案、後
    案之犯罪情節，均屬公共危險罪，所為皆係侵害公眾交通安
    全，並均對其他用路人之生命、身體法益產生危害。其中酒
    後駕車，會減損判斷及危機反應能力，因而造成交通事故之
    機會顯著提高，是以不論是針對個人或社會法益，均有高度
    之危害性，且動輒導致他人嚴重之傷亡後果，亦為目前一般
    社會大眾所具有之共識，因此立法院亦不斷修法加重酒後駕
    車之刑責，足徵酒後駕車罪其所侵害之公益性甚大。受刑人
    所犯前案經本院判處上開刑罰，並予以緩刑之恩典確定，受
    刑人本應行車用路更加謹慎小心，以免危及其他用路人之安
    全，詎仍不思警惕，於前案緩刑期間，再故意另犯酒後駕車
    之公共危險罪，顯見其於司法程序結束後隨時間經過便遺忘
    教訓、故態復萌，並非屬偶發性、初犯之犯罪，且法治觀念
    薄弱，無視個人犯罪行為對國家社會造成之危害，惡性非輕
    ，違反法規範之情節，已屬重大。又法院欲促受刑人知所自
    新，而於前案諭知緩刑宣告，受刑人僅需消極地避免再犯，
    即不違反法院此項處遇之用意，然其卻因無法拒絕酒精的誘
    惑，再犯酒後駕車之公共危險罪，以其所具體表現於外之法
    敵對意識及反社會性格，實難認為前案之緩刑宣告有何啟其
    自我警惕而免再犯之效果。是依受刑人犯罪法益侵害之性質
    、再犯之原因、違反法律規範之情節、主觀犯意所顯見之惡
    性，及未能尊重社會規範，潔身自持之反社會性等情以觀，
    顯見其尚未記取教訓，原宣告之緩刑難收預期效果，而有執
    行刑罰之必要，是本件聲請核為有理由，應予准許，爰裁定
    如主文所示。
四、據上論斷，應依刑事訴訟法第476條，刑法第75條之1第1項
    第2款，裁定如主文。
中　　華　　民　　國　　111 　年　　3 　　月　　21　　日
                     刑事第十四庭  法  官  黃司熒
以上正本證明與原本無異。
如不服本裁定，應於收受送達後5日內向本院提出抗告狀。（應
附繕本）
                                   書記官  黃于容
中　　華　　民　　國　　111 　年　　3 　　月　　21　　日